臺灣高雄地方法院刑事裁定
                                      111年度聲字第126號
聲  請  人  臺灣高雄地方檢察署檢察官
受  刑  人  陳家榮



上列聲請人因受刑人數罪併罰有二裁判以上，聲請定其應執行之
刑（111年度執聲字第74號），本院裁定如下：
    主  文
陳家榮犯如附表所示之罪，所處如附表所示之刑，應執行有期徒
刑貳拾貳年壹月。
    理  由
一、聲請意旨略以：受刑人陳家榮因犯如附表所示之罪，先後經
    判決確定如附表，應依刑法第50條、53條及第51條第5款，
    定其應執行之刑，爰依刑事訴訟法第477條第1項聲請定其應
    執行刑等語。
二、按裁判確定前犯數罪者，併合處罰之；數罪併罰，有二裁判
    以上者，依第51條規定，定其應執行之刑；數罪併罰，分別
    宣告其罪之刑，依下列各款定其應執行者：五、宣告多數有
    期徒刑者，於各刑中之最長期以上，各刑合併之刑期以下，
    定其刑期，但不得逾30年；依刑法第53條及第54條應依刑法
    第51條第5款至第7款之規定，定其應執行之刑者，由該案犯
    罪事實最後判決之法院之檢察官，聲請該法院裁定之，刑法
    第50條第1項前段、第53條、第51條第5款，刑事訴訟法第47
    7條第1項分別定有明文。再者，法律上屬於自由裁量事項，
    尚非概無法律性之拘束，在法律上有其外部界限及內部界限
    。前者法律之具體規定，使法院得以具體選擇為適當裁判，
    此為自由裁量之外部界限。後者法院為自由裁量時，應考量
    法律之目的，法律秩序之理念所在，此為自由裁量之內部界
    限。法院為裁判時，二者均不得有所踰越。在數罪併罰而有
    二裁判以上，應定其應執行刑之案件，法院所為刑之酌定，
    固屬自由裁量事項，然對於法律之內、外部界限，仍均應受
    其拘束（最高法院91年度台非字第32號及92年度台非字第18
    7 號判決意旨可資參照）。
三、經查，受刑人於如附表所示犯罪日期所犯如附表所示之罪，
    均經法院判處如附表所示之宣告刑，又受刑人所犯如附表編
    號1至63所示之罪曾經本院以104年度聲字第1975號裁定定應
    執行有期徒刑22年（各罪之犯罪時間、判決案號、確定日期
    等詳見附表所載），且均確定在案等事實，有如附表所示案
    號之刑事判決及臺灣高等法院被告前案紀錄表附卷可稽。本
    院為上開案件犯罪事實最後判決之法院，且受刑人所犯如附
    表所示各罪，均係於附表編號1 所示之罪判決確定日（民國
    100年8月11日）前所犯，符合刑法第50條第1項所定得予定
    執行刑之要件。受刑人本案所犯有得易科罰金及不得易科罰
    金之罪，受刑人已具狀依刑法第50條第2項規定，請求檢察
    官聲請就附表所示各罪定應執行刑，此有受刑人聲請書1份
    附卷為憑，應予准許。復依前開說明，本院定其應執行刑，
    應於各刑之最長期以上，即於附表所示64罪宣告刑之最長期
    （即有期徒刑4年11月）以上，又因附表編號1至64所示各罪
    之總和已逾有期徒刑30年，依刑法第51條第5款所定法律之
    外部界限即為有期徒刑30年，亦應受內部界限之拘束，即不
    得重於附表編號1 至63所示各罪曾定應執行有期徒刑22年，
    加計附表編號64所示之罪宣告刑之總和（即有期徒刑22年＋3
    月＝22年3月）。
四、又數罪併罰之定應執行刑，係出於刑罰經濟與罪責相當之考
    量，並非予以犯罪行為人或受刑人不當之利益，為一種特別
    的量刑過程，即對犯罪行為人或受刑人本身及所犯各罪之總
    檢視，除應考量行為人所犯數罪反應之人格特性，並應權衡
    審酌行為人之責任與整體刑法目的及相關刑事政策，在量刑
    權之法律拘束性原則下，兼顧刑罰衡平原則而定之（最高法
    院101年度台抗字第223號裁定意旨參照）。本院衡酌受刑人
    上開64罪，其中50罪為詐欺取財罪，9罪為行使偽造私文書
    罪，2罪為偽造有價證券罪，偽造署押罪、侵占罪、妨害公
    務罪各為1罪，侵害法益不同，犯罪時間橫跨96年6月間至10
    0年7月間，爰就受刑人所犯上開64罪之行為時間，所犯數罪
    反應出之人格特性、加重效益及整體犯罪非難評價及矯正效
    益等綜合判斷，定其應執行之刑如主文所示。
五、依刑事訴訟法第477條第1項，刑法第50條第1項但書第1款、
    第2項、第51條第5款、第53條，裁定如主文。
中　　華　　民　　國　　111 　年　　3 　　月　　9 　　日
                        刑事第十庭  法  官 吳俞玲
以上正本證明與原本無異。
如不服本裁定，應於收受送達後5 日內向本院提出抗告狀。
中　　華　　民　　國　　111 　年　　3 　　月　　9 　　日
                                    書記官 張傑琦
附表：
編號 罪  名   宣告刑 犯罪日期       最後事實審            確定判決      法院及案號 判決日期（民國） 法院及案號 確定日期（民國） 1 對於執行職務之公務員施強暴罪 有期徒刑2月，如易科罰金，以新臺幣1,000元折算1 日。 100年7月14日 臺灣臺東地方法院100年度東簡字第264號 100年8月4日 臺灣臺東地方法院100年度東簡字第264號 100年8月11日 2 詐欺取財罪 有期徒刑6月，如易科罰金，以新臺幣1,000元折算1日 97年4月間某時許 臺灣屏東地方法院100年度簡字第1621號 100年9月27日 臺灣屏東地方法院100年度簡字第1621號 100年11月7日 3 詐欺取財罪 有期徒刑1年6月 98年10月18日（聲請書誤載為同年月19日，應予更正） 臺灣臺南地方法院100年度易字第1056號 100年12月6日 臺灣臺南地方法院100年度易字第1056號 101年1月2日 4 偽造署押罪 有期徒刑4月 98年10月22日（聲請書誤載為同年月21日，應更正） 同上 同上 同上 同上 5 詐欺取財罪 有期徒刑1年 99年11月1日 臺灣彰化地方法院100年度易緝字第39號 100年9月7日 臺灣彰化地方法院100年度易緝字第39號 100年10月12日 6 偽造有價證券罪 有期徒刑3年2月 100年1月31日（聲請書誤載為「6月中旬」，應予更正） 臺灣屏東地方法院101年度訴字第521號、101 年度易字第76號、101 年度易字第419號 101年10月16日 臺灣屏東地方法院101年度訴字第521號、101 年度易字第76號、101 年度易字第419號 102年1月29日（聲請書誤載為同年4月22日，應予更正） 7 詐欺取財罪 有期徒刑4年11月 96年6月間某日 同上 同上 同上 同上 8 詐欺取財罪 有期徒刑8月 97年3月28日下午2 時許 同上 同上 同上 同上 9 詐欺取財罪 有期徒刑8月 97年3月31日上午某時許 同上 同上 同上 同上 10 詐欺取財罪 有期徒刑8月 97年4月7 日上午某時許 同上 同上 同上 同上 11 詐欺取財罪 有期徒刑8月 97年4月10日下午某時許 同上 同上 同上 同上 12 詐欺取財罪 有期徒刑8月 100年1月後某日 同上 同上 同上 同上 13 詐欺取財罪 有期徒刑8月 100年3月10日 同上 同上 同上 同上 14 詐欺取財罪 有期徒刑3月 97年3月31日晚上某時許 同上 同上 同上 同上 15 詐欺取財罪 有期徒刑3月 100年3月28日上午9時2分許前之某時 同上 同上 同上 同上 16 詐欺取財罪 有期徒刑3月 100年4月19日上午10時55分許前之某時 同上 同上 同上 同上 17 詐欺取財罪 有期徒刑1年10月 100年1月20日上午10時56分許前之某時 同上 同上 同上 同上 18 詐欺取財罪 有期徒刑5月 97年3月28日上午10時許 同上 同上 同上 同上 19 詐欺取財罪 有期徒刑5月 100年4月1日下午2 時2分許前之某時 同上 同上 同上 同上 20 詐欺取財罪 有期徒刑5月 100年4月7日下午3 時19分許前之某時 同上 同上 同上 同上 21 行使偽造私文書罪 有期徒刑5月 99年11月2日起至同年月3日止 同上 同上 同上 同上 22 詐欺取財罪 有期徒刑3年4月 100年4月7日下午3 時49分許前之某時 同上 同上 同上 同上 23 詐欺取財罪 有期徒刑1年2月 100年4月21日下午3時47分許前之某時 同上 同上 同上 同上 24 詐欺取財罪 有期徒刑3年10月 100年5月16日前之某日 同上 同上 同上 同上 25 詐欺取財罪 有期徒刑2年3月 100年5月6日至同月23日間之某日 同上 同上 同上 同上 26 詐欺取財罪 有期徒刑1年 100年3月18日 同上 同上 同上 同上 27 詐欺取財罪 有期徒刑1年 100年6月下旬 同上 同上 同上 同上 28 詐欺取財罪 有期徒刑9月 97年4月2 日中午某時許 同上 同上 同上 同上 29 詐欺取財罪 有期徒刑11月 97年4月7 日中午某時許 同上 同上 同上 同上 30 詐欺取財罪 有期徒刑4月 99年12月29日下午4時19分許前之某時 同上 同上 同上 同上 31 詐欺取財罪 有期徒刑3年7月 100年1月10日下午2時45分許前之某時 同上 同上 同上 同上 32 詐欺取財罪 有期徒刑7月 100年1月21日 同上 同上 同上 同上 33 詐欺取財罪 有期徒刑1年5月 100年3月31日 同上 同上 同上 同上 34 詐欺取財罪 有期徒刑1年11月 100年4月25日下午2時36分許前之某時 同上 同上 同上 同上 35 詐欺取財罪 有期徒刑1年1月 100年5月6日下午2 時5分許前之某時 同上 同上 同上 同上 36 詐欺取財罪 有期徒刑3年2月 100年6月中旬（聲請書誤載為同年1月31日，應予更正） 同上 同上 同上 同上 37 詐欺取財罪 有期徒刑2年 97年4月間某日起至同年10月間某日止 本院101 年度訴字第1048號 102 年1月3 日 本院101 年度訴字第1048號 102 年3月1 日 38 行使偽造私文書罪 有期徒刑3月 97年9月18日16時39分許 同上 同上 同上 同上 39 行使偽造私文書罪 有期徒刑7月 97年9月18日17時18分許 同上 同上 同上 同上 40 行使偽造私文書罪 有期徒刑4月 97年9月18日21時2 分許、同日21時25分許 同上 同上 同上 同上 41 侵占罪 有期徒刑1年 97年10月15日 同上 同上 同上 同上 42 偽造有價證券罪 有期徒刑3年4月 97年11月1日至同年月13日之間某日 同上 同上 同上 同上 43 詐欺取財罪 有期徒刑8月 97年11月17日 同上 同上 同上 同上 44 詐欺取財罪 有期徒刑1年 99年3月22日 本院101 年度審訴字第2763號、101 年度審易字第2836號 101年12月24日 臺灣高等法院高雄分院102 年度上訴字第132號、102 年度上易字第98號 102年3月12日（聲請書誤載為同年1月31日，應予更正） 45 詐欺取財罪 有期徒刑11月 99年4、5 月間 同上 同上 同上 同上 46 行使偽造私文書罪 有期徒刑11月 100年1月11日 同上 同上 同上 同上 47 詐欺取財罪 有期徒刑7月 99年3月19日 同上 同上 同上 同上 48 詐欺取財罪 有期徒刑7月 99年4月6 日 同上 同上 同上 同上 49 詐欺取財罪 有期徒刑6月 99年3月25日 同上 同上 同上 同上 50 詐欺取財罪 有期徒刑6月 99年4、5 月間 同上 同上 同上 同上 51 詐欺取財罪 有期徒刑6月 99年4、5 月間 同上 同上 同上 同上 52 詐欺取財罪 有期徒刑4月 99年3月初 同上 同上 同上 同上 53 詐欺取財罪 有期徒刑4月 99年3月31日 同上 同上 同上 同上 54 詐欺取財罪 有期徒刑4月 99年4月中旬 同上 同上 同上 同上 55 詐欺取財罪 有期徒刑4月 99年5月4 日 同上 同上 同上 同上 56 詐欺取財罪 有期徒刑4月 99年4、5 月間 同上 同上 同上 同上 57 詐欺取財罪 有期徒刑4月 99年4、5 月間 同上 同上 同上 同上 58 詐欺取財罪 有期徒刑4月 99年4、5 月間 同上 同上 同上 同上 59 詐欺取財罪 有期徒刑4月 99年4、5 月間 同上 同上 同上 同上 60 詐欺取財罪 有期徒刑3月 99年4月9 日 同上 同上 同上 同上 61 行使偽造私文書 有期徒刑10月 100年1月18日至同年月31日 同上 同上 同上 同上 62 行使偽造私文書 有期徒刑9月 100年1月11日至同年月13日 同上 同上 同上 同上 63 行使偽造私文書 有期徒刑9月 100年1月26日 同上 同上 同上 同上 64 行使偽造私文書 有期徒刑3月，如易科罰金，以新臺幣1,000元折算1 日。 100年1月26日 本院109年度簡字第2200號 109年7月30日 本院109度簡字第2200號 109年9月2日 備註 編號1至63所示之罪，曾經本院以104年度聲字第1975號裁定定應執行有期徒刑22年確定。